臺灣臺北地方法院小額民事判決
111年度北小字第1534號
原      告  丁建群  
被      告  魏建銘  
上列當事人間請求損害賠償事件，本院於民國一百一十一年六月
二日言詞辯論終結，判決如下︰
    主    文
被告應給付原告新臺幣壹萬捌仟陸佰參拾參元，及自民國一百一
十一年四月二十一日起至清償日止，按年息百分之五計算之利息
。
原告其餘之訴駁回。
訴訟費用新臺幣壹仟元由被告負擔百分之六十七，餘由原告負擔
。
本判決第一項得假執行。
    事    實
甲、原告方面：
一、聲明：被告應給付原告新臺幣（下同）二萬七千八百六十四
    元，及自起訴狀繕本送達之翌日（即民國一百一十一年四月
    二十一日）起至清償日止，按年息百分之五計算之利息。
二、陳述略稱：
  ㈠緣原告於一百一十年九月二十二日十四時五十九分許，駕駛
    車號0000-00號自小客車（下稱系爭汽車），行經臺北市大
    安區市民大道四段與復興南路一段口處時，因被告魏建銘騎
    乘車號000-0000號普通重型機車不慎，撞及系爭汽車，致原
    告受有損害，爰依侵權行為法律關係提起本件訴訟。
　㈡系爭汽車修理費用共計二萬七千八百六十四元（含零件八千
    六百元、烤漆三千五百元、鈑金一萬二千五百元、工資一千
    二百元）。對本件交通事故肇事資料沒有意見。被告所提派
    工單之「零件名稱」前三項是零件，後面五項是鈑金、烤漆
    及工資。
三、證據：提出派工單影本一件、道路交通事故初步分析研判表
    影本一件、道路交通事故當事人登記聯單影本一件及統一發
    票影本一件為證。
乙、被告方面：被告未於言詞辯論期日到場，亦未提出書狀作何
    聲明或陳述。
丙、本院依職權調閱本件交通事故肇事資料。
    理    由
一、程序方面：
  ㈠按民事訴訟法第十五條第一項規定：「因侵權行為涉訟者，
    得由行為地之法院管轄。」。經查，本件事故發生地位於臺
    北市大安區市民大道四段與復興南路一段口處，屬本院轄區
    ，故本院具有管轄權。
  ㈡本件被告經合法通知未於言詞辯論期日到場，核無民事訴訟
    法第三百八十六條所列各款情形，應依職權由原告一造辯論
    而為判決。　　
二、原告主張之事實，已據其提出派工單影本一件、道路交通事
    故初步分析研判表影本一件、道路交通事故當事人登記聯單
    影本一件及統一發票影本一件為證，經核對相關證物原本無
    訛，復有本院依職權調閱之本件交通事故肇事資料所附道路
    交通事故初步分析研判表、道路交通事故現場圖、道路交通
    事故補充資料表、道路交通事故談話紀錄表、道路交通事故
    調查報告表㈠㈡、當事人登記聯單、肇事人自首情形記錄表及
    道路交通事故照片黏貼紀錄表（共四頁）在卷可稽，堪認原
    告主張為真實。
三、按因故意或過失，不法侵害他人之權利者，負損害賠償責任
    。汽車、機車或其他非依軌道行駛之動力車輛，在使用中加
    損害於他人者，駕駛人應賠償因此所生之損害。負損害賠償
    責任者，除法律另有規定或契約另有訂定外，應回復他方損
    害發生前之原狀。第一項情形，債權人得請求支付回復原狀
    所必要之費用，以代回復原狀。民法第一百八十四條第一項
    、第一百九十一條之二、第二百十三條第一項、第三項分別
    定有明文。次按不法毀損他人之物者，被害人得請求賠償其
    物因毀損所減少之價額，民法第一百九十六條定有明文。所
    謂因物被毀損所減少之價額，得以修復費用為估定標準，但
    以必要者為限。若被害人能證明其物因毀損或減少之價額，
    超過必要之修復費用時，就其差額，仍得請求賠償（最高法
    院七十七年度第九次民事庭會議決議參照）。故被害人得以
    修理費用作為其物因毀損所減少價額之計算依據，但其中以
    新品更換舊品，且因此提高該物整體價值者，該更換之新品
    即非屬損害發生前物之原狀，則該更換新品所支出之費用，
    應予計算其折舊。 
四、經查：㈠本件被告因騎乘機車不慎造成系爭汽車受有損害，
    依前開民法第一百九十一條之二本文規定，即應賠償其因此
    所生之損害即因回復原狀所必要之修理費用，惟系爭汽車雖
    以二萬七千八百六十四元修復，然考量原告所提派工單中其
    中八千六百元部分為「零件」，而關於更新零件部分之請求
    ，應以扣除按汽車使用年限計算折舊後之費用為限；㈡依所
    得稅法施行細則第四十八條第一項規定：「採平均法者，以
    固定資產成本減除殘價後之餘額，按固定資產耐用年數表規
    定之耐用年數平均分攤，計算其每期折舊額」，依八十六年
    十二月三十日行政院台八六財字第五二○五一號函所頒之「
    固定資產耐用年數表」，自用小客車之耐用年數為五年，自
    系爭汽車出廠日期九十四年六月至一百一十年九月二十二日
    發生系爭車禍日止，實際使用已超過五年，第五年後因車輛
    仍堪用，不予繼續折舊。本件零件部分維修金額為八千六百
    元，有派工單及統一發票在卷為憑（參本院卷第十三頁、第
    十九頁），則其折舊額計算如下：殘價＝取得成本/（耐用年
    數＋１）即8,600元÷6≒1,433元（元以下四捨五入）；折舊額＝
    （取得成本－殘價）×折舊率×使用年數，即（8,600元－1,433
    元）×0.2×5＝7,167元，則原告得請求零件修理費為一千四百
    三十三元（即折舊後修理費：8,600元－7,167元＝1,433元）
    。據此，系爭汽車修復費用，其中零件八千六百元，扣除折
    舊金額後為一千四百三十三元，加上烤漆三千五百元、鈑金
    一萬二千五百元、工資一千二百元，屬必要修理費用，故原
    告得請求被告給付之系爭汽車修理費用為一萬八千六百三十
    三元（計算式：1,433＋3,500＋12,500＋1,200＝18,633）。
五、綜上所述，原告本於民法侵權行為法律關係，請求被告給付
    二萬七千八百六十四元，及自起訴狀繕本送達之翌日（即一
    百一十一年四月二十一日）起至清償日止，按年息百分之五
    計算之利息，其請求於主文第一項之範圍內為有理由，應予
    准許。超過主文第一項範圍之請求，則屬無據，應予駁回。
六、本件係小額程序所為被告一部敗訴之判決，依民事訴訟法第
    四百三十六條之二十規定，被告敗訴部分應依職權宣告假執
    行。
七、本件訴訟費用額，依後附計算書確定如主文所示金額。
八、據上論結，原告之訴為一部有理由，一部無理由，並依民事
    訴訟法第四百三十六條之二十三、第四百三十三條之三、第
    七十九條，判決如主文。
中　　華　　民　　國　　111 　年　　6 　　月　　30　　日
　　　　　　　　　　          臺北簡易庭   
　　　　　　　　　　          法      官  文衍正
以上正本係照原本作成。
如對本判決不服，須於判決送達後二十日內向本庭（臺北市○○○
路○段○○○○○巷○號）提出上訴狀。（須按他造當事人之人數附繕
本）。如委任律師提起上訴者，應一併繳納上訴審裁判費。
中　　華　　民　　國　　111 　年　　6 　　月　　30　　日
  　　　　　　　　　　　　　　書  記  官  高秋芬
訴訟費用計算書：
項        目             金  額（新臺幣）        備  註
第一審裁判費　　           1,000元
合　　　　計　　     　    1,000元 

附錄：
一、民事訴訟法第四百三十六條之二十四第二項：
    對於小額程序之第一審裁判上訴或抗告，非以其違背法令為
    理由，不得為之。
二、民事訴訟法第四百三十六條之二十五：
    上訴狀內應記載上訴理由，表明下列各款事項：
    (一)原判決所違背之法令及其具體內容。
    (二)依訴訟資料可認為原判決有違背法令之具體事實。